【裁判字號】    94,重訴更,1
【裁判日期】    950823
【裁判案由】    履行契約
【裁判全文】
臺灣彰化地方法院民事判決             94年度重訴更字第1號
    原      告  乙○○
    訴訟代理人  甲○○
                賴利水律師
    被      告  丙○○
                            之.
    訴訟代理人  黃茂松律師
                鐘登科律師
上列當事人間請求履行契約事件，原告對於中華民國九十一年十
月十六日本院九十年度重訴字第三九六號民事裁定提起抗告，經
臺灣高等法院臺中分院以九十一年度抗字第一七二○號發回更審
，本院於民國九十五年八月三日言詞辯論終結，判決如下：
    主      文
被告應將如附表所示二十一張支票交還原告。
訴訟費用由被告負擔。
    事實及理由
一、原告主張：（一）被告於民國（下同）九十年七月十三日中
    午，經由將包括原告所簽發共一百七十三張支票（含如附表
    所示二十一張支票）交付予被告之訴外人古仲遠及被告委託
    之友人侯崑山、劉憲昌等人，出面邀約原告之代理人甲○○
    ，於同日下午六時許，在台中市○○路○段六號向日葵店內
    ，共同協商並解決被告所持有上開支票遭退票之債權債務問
    題；而被告明知上開支票係由古仲遠與原告以「票換票」之
    方式取得，且該支票所有背書均係由古仲遠以偽刻好品味食
    品股份有限公司印章之方式所偽造，卻又故意收受，基於解
    決三方間債權債務以避免訟爭，被告同意於原告當場將古仲
    遠所簽發一百張支票交還時，其亦同意將系爭原告所簽發，
    經古仲遠所交付，而由被告持有之一百七十三張支票交還原
    告，並簽立承諾書，詎料，被告於收取原告交還一百張支票
    後，卻拒絕交還系爭一百七十三張支票，爰本於被告所立承
    諾書，請求履行契約，交還其中如附表所示廿一張支票。（
    二）對被告抗辯之陳述：１如附表所示廿一張支票，均經被
    告向鈞院聲請核發支付命令，經原告提起上訴，並繫屬於鈞
    院以九十年度簡上字第一六六號、第一六七號、第一六八號
    、一六九號、一七０號判決被告敗訴確定。２被告於九十年
    七月十三日簽立承諾書同意返還系爭一百七十三張支票後，
    兩造言談之際，被告一再陳稱古仲遠倒債，原告始告知被告
    ，其若完成系爭承諾書之約定後，且能證明其與古仲遠確實
    有支付興建高速公路廣告招牌（以下簡稱Ｔ－ＢＡＲ）之對
    價時，原告可由古仲遠所有之Ｔ－ＢＡＲ中，交付十五支Ｔ
    －ＢＡＲ予被告，以彌補其損害。詎被告於收受前開一百張
    古仲遠所簽發之支票後，卻以其尚未處理上開Ｔ－ＢＡＲ前
    即需支付報酬予其所委託之「討債人士」，及Ｔ－ＢＡＲ已
    由政府明令各縣市政府拆除為由，並發現古仲遠興建之Ｔ－
    ＢＡＲ皆原告所有，而心生反悔，拒絕交還上開一百七十三
    張支票予原告，乃於九十年七月十九、二十日約同原告，由
    其僱請之律師在立法院中興樓協商，因被告事先報案且故意
    不出面，致協商未成；嗣被告又與古仲遠分別於同年八月二
    十五日、九月十日各自報案，捏稱受脅迫。又被告指訴原告
    及甲○○暴力脅迫其簽立系爭承諾書之刑事告訴部分，亦經
    臺灣臺中地方法院檢察署為不起訴處分在案，另由鈞院以九
    十年度簡上字第一六六、一六七、一六八、一六九、一七○
    號給付票款事件認定因本件被告並無受脅迫簽立系爭承諾書
    而判決其敗訴確定在案。據此，足見被告所為因遭脅迫而簽
    立系爭承諾書之抗辯，自屬臨訟不實之詞。況被告應就其遭
    脅迫而簽立系爭承諾書之事實負舉證責任。３依書立系爭承
    諾書之專業代書即訴外人張國龍於鈞院民事庭九十年度簡上
    字第一六七、一六八、一六九號給付票款事件行準備程序時
    結證：承諾書是我寫的，九十年七月十三日當天寫的‧‧‧
    ，是到了之後談完才寫的，當場有交給被告一百張的支票，
    ‧‧‧當時並沒有強暴脅迫的事情，‧‧‧甲○○提票還給
    被告，再給他十五支或十六支Ｔ－ＢＡＲ，但是因為被告沒
    有把票帶過來，所以才寫這張承諾書等語，並參諸上開書立
    系爭承諾書之地點，係在公眾得出入之公開場所，及被告有
    約一、二十位友人陪同在場等事實，被告豈有遭脅迫之可能
    。至於古仲遠於鈞院民事庭九十年度簡上字第一六七號給付
    票款事件等案件行準備程序時所證情節，完全與事實不符。
    ４再者，從系爭承諾書並未載明原告應為如何之對待給付，
    及被告於鈞院民事庭九十年度簡上字第一六六、一六七、一
    六八、一六九、一七○號給付票款事件中，均否認本件原告
    需交付十五支Ｔ－ＢＡＲ，並參諸訴外人陳美枝於鈞院九十
    年度簡上字第一六六號給付票款事件九十二年十月九日上午
    九時行準備程序時證稱：丙○○從頭到尾都不要Ｔ霸等語等
    事實可知，被告無從以此為同時履行抗辯之餘地；況被告既
    自始拒絕上開所述之對價，兩造間自無交付Ｔ－ＢＡＲ之合
    意等語。並聲明：求為判決如主文所示。訴訟費用由被告負
    擔。
二、被告則以：（一）被告係因受原告之代理人甲○○唆使訴外
    人劉憲昌（綽號黑龍）、「志德」等二十餘位黑道人士暴力
    脅迫下而簽立系爭承諾書，並非基於自由意思所為，此觀兩
    造間就此協議並無對價關係，且心智正常之被告絕不會答應
    收受原告所指古仲遠簽發早已列為拒絕往來戶之一百張支票
    及原告非法取得Ｔ－ＢＡＲ之後，將包含如附表所示二十一
    張共一百七十三張金額高達新台幣五千餘萬元之支票交還原
    告之理自明，另有被告於遭脅迫簽立系爭承諾書之翌日即同
    年月十四日至訴外人林辰彥律師事務所尋求協助處理後續事
    宜之事實，及林辰彥律師於鈞院北斗簡易庭九十年度斗簡字
    第二三○、二一一、二○○、二一二、二二八、二二九號給
    付票款事件九十年十月三日下午二時四十分行言詞辯論程序
    時所為結證可參，並有任職於台北市大安分局瑞安派出所警
    員徐文德及王台富於鈞院民事庭九十年度簡上字第一六六號
    給付票款事件九十一年七月九日行準備程序時分別證稱：「
    我們主管有要求我們保護丙○○，七月十九日有到丙○○家
    中處理」等語，及「丙○○在瑞安派出所有報案有作他的筆
    錄，我們是作流氓蒐證的部分，時間約在九十年八、九月間
    ，作秘密證人筆錄時有提到羅明文（綽號米粉）之黑道份子
    有在現場，脅迫他簽承諾書」等語供參，況被告並未收受前
    開古仲遠簽發之一百張支票。另依甲○○於臺灣臺中地方法
    院九十二年度訴字第一七二一號偽造文書等案件審理中作證
    時，坦承其曾於本事件發生當天同時強行取走古仲遠投資妮
    可公司所有之十幾支Ｔ－ＢＡＲ等情，亦足認被告辯稱係遭
    甲○○脅迫始簽立系爭承諾書，應屬可信，故被告除於法定
    期間內寄發存證信函向原告表明撤銷系爭承諾書所表示之意
    思表示外，依法對甲○○提出強盜等之刑事告訴，並由臺灣
    臺中地方法院檢察署受理偵查，且由被告及古仲遠於偵查程
    序中指述甚詳；依此，原告依視為自始不存在之系爭承諾書
    提出本件請求，顯無理由。（二）按契約之成立應以當事人
    雙方意思表示合致為要件，惟原告並未敘明其究否有以交付
    十五支Ｔ－ＢＡＲ予被告為被告簽立系爭承諾書拋棄包含如
    附表所示二十一張共一百七十三張支票債權之對價，及其所
    指之十五支Ｔ－ＢＡＲ係坐落何處，據此可知兩造就系爭承
    諾書所為之意思表示並未合致，故原告依系爭承諾書請求被
    告履行交還如附表所示二十一張支票之契約義務，難謂有理
    由。（三）縱認被告簽立系爭承諾書並無受脅迫，且有前開
    甲○○供述時所指之對價及兩造所為之意思表示一致，惟原
    告迄今仍未交付上開十五支（或十六支）Ｔ－ＢＡＲ予被告
    ，依民法第二百六十四條之規定，被告自得主張同時履行抗
    辯等語置辯。並聲明：請求駁回原告之訴。
三、得心證之理由：本件原告主張以被告於九十年七月十三日簽
    立之承諾書，請求依約交還如附表所示廿一張支票，被告固
    不否認系爭承諾書之真正，惟以前開情詞置辯，是本件二造
    主要爭點厥為：被告是否係因遭脅迫而簽署系爭承諾書？原
    告得否依系爭承諾書，請求被告交還如附表所示廿一張支票
    ？被告所為同時履行抗辯是否有理由？茲說明如下。
    (一)被告是否係因遭脅迫而簽署系爭承諾書？
    1.查：被告前以其持有原告簽發如附表所示支票，經提示均
      不獲付款，爰本於票據關係，請求判命原告給付票款及利
      息，原告則辯以：九十年七月十三日二造於台中市○○路
      ○段六號向日葵茶坊內協商後，被告承諾返還包含如附表
      所示廿一張支票在內計一百七十三張支票，並簽署系爭承
      諾書一份予原告，原告亦當場將古仲遠所簽發、以「票換
      票」方式取得之一百張支票，交付予被告，並無任何脅迫
      情事等語，經本院本於二造之辯論結果，以：當日在場
      見證之證人侯昆山係受被告之託，代為處理債務糾紛問題
      ，並依被告之邀於九十年七月十三日偕同前往向日葵茶坊
      赴約，應為被告所信賴，自無偏袒原告之必要，證人侯昆
      山就被告書立承諾書未受脅迫乙節所為之證言，應較客觀
      可信。證人張國龍即當日到場代撰承諾書本文之人、劉
      憲昌即擔任承諾書見證人者證述當天是談完後才寫承諾書
      ，甲○○並交還被告一百張支票，並無強暴、脅迫情事等
      情，均核與證人侯昆山證述內容相符，足證被告指訴系爭
      承諾書係伊受暴力脅迫所致，尚無足採。被告主張其簽
      立承諾書係受甲○○唆使二十餘名黑道人士暴力脅迫所致
      之事實，無非以其自身指訴、證人古仲遠、林辰彥等人證
      述及其於九十年七月十九日寄發撤銷之存證信函為證，然
      二造爭執乃源自古仲遠將以票換票方式，取得原告之支票
      ，轉讓與被告所致，古仲遠本人與被告訴訟勝負具有密切
      之利害關係，且古仲遠與被告並以該承諾書係遭甲○○及
      原告等暴力脅迫，均涉有強盜、恐嚇取財、擄人勒贖及妨
      害自由等罪嫌，提出刑事告訴，二人立場一致，證人古仲
      遠所證顯有偏頗之虞，難期客觀公正；至證人林辰彥僅於
      事後參與協商，於九十年七月十三日並未在場親自聞見，
      其經被告轉述得知，並代筆書寫九十年七月十九日撤銷之
      存證信函均難據為被告有利之認定。另徵之被告既因甲
      ○○依系爭承諾書向伊索取支票，而於九十年七月十八日
      至台北市政府警察局大安分局瑞安派出所備案，其距所謂
      受暴力脅迫簽立承諾書亦已相隔數日，且稽之備案紀錄所
      載內容，對前已遭暴力脅迫簽立承諾書之不法侵害一事隻
      字未提，未併為報案積極處理，迨至一審判決，經原告以
      被告已簽立承諾書為由提起上訴，被告收受上訴狀繕本後
      ，始於九十年九月十日再度前往前開警察機關報案遭甲○
      ○等人暴力脅迫簽立承諾書並製作筆錄，被告故為掩飾受
      暴力脅迫之事實於先，復臨訟指訴，其主張受暴力脅迫簽
      立承諾書，及因人生地不熟且害怕才未報案云云，是否屬
      實，已非無疑。依向日葵茶坊店長黃文進於台灣台中地
      方法院檢察署偵訊中之證詞及被告於九十年九月十日在瑞
      安派出所警訊自承，可知向日葵茶坊確屬開放性場所，益
      見證人古仲遠所證，原告等包下整個茶坊云云不實，且在
      此等開放式之營業場所，人來人往，眾目睽睽之下，被告
      空言指訴遭甲○○等人控制行動自由云云，亦屬無稽等情
      ，認定被告簽立承諾書並無受暴力脅迫情事，被告事後以
      存證信函撤銷該意思表示，於法不合，不生效力，被告且
      應受該承諾書之拘束，不得依票據關係再為請求，而於九
      十一年五月廿八日以九十年度簡上字第一六八號民事判決
      、九十二年十月十五日以九十年度簡上字第一六九號民事
      判決、九十二年十月廿八日以九十年度簡上字第一六七號
      民事判決、九十年度簡上字第一七０號民事判決、九十二
      年十一月十一日以九十年度簡上字第一六六號民事判決，
      均廢棄原一審判決，駁回被告前開之訴，並告確定等情，
      業經本院依職權調閱前開民事案卷查明無訛。
    2.按確定判決之既判力，固以訴訟標的經表現於主文判斷事
      項為限，判決理由並無既判力，但法院於判決理由中，就
      訴訟標的以外，當事人主張之重要爭點，本於當事人辯論
      之結果已為判斷時，對此重要爭點所為之判斷，除有顯然
      違背法令，或當事人已提出新訴訟資料，足以推翻原判斷
      之情形外，應解為在同一當事人就該重要爭點所提起之訴
      訟中，法院及當事人就該已經法院判斷之重要爭點法律關
      係，皆不得任作相反之判斷或主張，始符民事訴訟上之誠
      信原則（最高法院七十三年度台上字第四０六二號、九十
      二年度台上字第三一五號判決要旨參照）。本件二造就被
      告簽立系爭承諾書是否遭脅迫所致，已於前訴訟為完全之
      攻防辯論，法院並已就此本於二造之辯論結果而為判斷，
      無顯然違背法令之情形，被告再於本件執陳詞抗辯，不外
      以其於前訴訟所提本身指訴、證人古仲遠、林辰彥之證詞
      及撤銷意思表示之存證信函為據，未見提出新訴訟資料足
      以推翻原判斷；至於被告向台灣台中地方法院檢察署對原
      告及甲○○、劉憲昌、張國龍、侯昆山、苟蓉宜等人提出
      強盜等告訴，經該署檢察官偵查結果，認彼等罪嫌不足均
      為不起訴處分，古仲遠及被告聲請再議，經台灣高等法院
      台中分院檢察署檢察長發回續查結果，仍為不起訴處分等
      情，有該署九十三年度偵續字第二號、第三九號不起訴處
      分書在卷可憑，雖被告再度聲請再議並再經發回續查，惟
      其結果並非當然有拘束民事訴訟之效力，是依上揭判解說
      明，則被告就該重要爭點即不得為相反之主張，本院亦無
      從為相反之判斷，亦即本件仍應認定被告簽立承諾書並無
      受暴力脅迫情事，被告事後以存證信函撤銷該意思表示，
      於法不合，不生效力，被告且應受該承諾書之拘束。
    (二)原告得否依系爭承諾書，請求被告交還如附表所示廿一張
      支票？
      1.按和解亦屬契約之一種，於當事人互相表示意思一致者
        ，無論其為明示或默示，契約即為成立（民法第一百五
        十三條第一項參照）；又和解契約之訂立，並非要式行
        為，不以契約當事人在和解書上簽名、蓋章為其成立要
        件（最高法院四十四年度台上字第一七０號判決參照）
        ；而和解有使當事人所拋棄之權利消滅，及使當事人取
        得和解契約所訂明權利之效力，此觀之民法第七百三十
        七條規定自明，和解契約合法成立，契約當事人應受契
        約之拘束。查：二造與古仲遠於九十年七月十三日在台
        中市向日葵茶坊會面協商三方面債權債權務處理方策，
        約定和解條件為被告應返還一百七十三張支票與原告，
        原告亦返還一百張支票與古仲遠，古仲遠將Ｔ霸全部還
        予甲○○，甲○○願將十六支Ｔ霸給被告，並由被告簽
        立承諾書為憑等情，業經證人張國龍於本院九十年度簡
        上字第一六九號給付票款事件九十年十月廿二日、九十
        年度簡上字第一六八號給付票款事件九十一年二月八日
        到庭結證屬實，並經原告於本件具狀陳明：「…被告…
        始喜悅承諾願收回古仲遠一００張支票，向古仲遠索討
        外，另向好品味公司（註：以甲○○為法定代理人）取
        得十五支高速公路廣告招牌（Ｔ─ＢＡＲ），方始簽立
        。從而，承諾書並非無任何對價，…」（參原告九十年
        十一月九日準備書【一】狀第四頁），另原告之訴訟代
        理人甲○○於台灣台中地方法院檢察署偵辦其所涉強盜
        等案件中，亦到庭陳稱：「…後來經協商後決定，古仲
        遠承認我有支付３０支Ｔ霸的錢給古仲遠，古仲遠提到
        ３０支中有２支是一個叫馬總的人跟古仲遠一起興建，
        所以我的部分只有２８支，本來我提議跟丙○○一人一
        半，但丙○○覺得他應該多一點，所以後來的結論是丙
        ○○拿１５支，我拿１３支，才請張國龍當著大家的面
        寫承諾書，丙○○與古仲遠看完承諾書，討論五分鐘後
        ，才簽名，…」等語，亦經本院調閱該偵查案卷查核無
        誤，並有該署九十三年度偵續字第二號、第三九號不起
        訴處分書在卷可憑。是本件二造與古仲遠間之債權債務
        關係經協調後，除上開口頭約定條件外，並由被告簽立
        承諾書為憑，和解契約應即合法成立生效，不因原告未
        在系爭承諾書上簽名、蓋章受影響。
      2.次查：被告簽立系爭承諾書內容：「本人丙○○前因債
        權債務問題，持有發票人乙○○共壹佰柒拾參張支票，
        面額共新台幣伍仟零柒拾萬元正，付款銀行為台灣中小
        企銀北斗分行，票號如承諾書後之附表。今因本人與發
        票人乙○○之間債權債務問題，經友人之協調下已圓滿
        處理清楚，本人與乙○○已無任何瓜葛，故本人願放棄
        上述全部支票之全部權利，並於簽定承諾書後三日內將
        上述一百七十三張支票全部交還乙○○，本承諾書為雙
        方喜悅協調訂定，恐口無憑，特立本書為憑。」等語，
        有原告提出之承諾書影本附卷可稽，被告既無法舉證證
        明前開承諾書係遭脅迫所簽立，自應受該承諾書之拘束
        ，原告據而請求被告履約，交還系爭承諾書內所述及如
        附表所示廿一張支票，自屬有據。被告雖辯以：系爭承
        諾書一無對價，二無原告之意思表示合致之簽章，契約
        既尚未成立生效，原告不得請求返還支票等語，依前開
        說明，均不足取。
    (三)被告所為同時履行抗辯是否有理由？
      次按因契約互負債務者，於他方當事人未為對待給付前，
      得拒絕自己之給付，民法第二百六十四條第一項固有明文
      ，惟本件係因二造及古仲遠為解決三方債權債務關係而會
      面協商和解條件如前述，依彼等和解條件及前揭承諾書內
      容，顯難認定原告因此和解契約對被告負何債務，況系爭
      承諾書亦載明被告至遲應於簽定承諾書後三日內即九十年
      七月十六日前將系爭一百七十三張支票交還原告，被告以
      其依約得對訴外人好品味食品股份有限公司請求交付Ｔ霸
      之權利，對原告主張同時履行抗辯，於法不合，不應准許
      。
    (四)綜上，原告依據被告有效簽立之承諾書請求被告履約，交
      還如附表所示廿一張支票，為有理由，應予准許，爰判如
      主文第一項所示。
    (五)本件事證已臻明確，兩造其餘攻擊防禦方法，經核均與判
      決結論無涉，不逐一論列，附此敘明。
四、負擔訴訟費用之依據：民事訴訟法第七十八條。
中      華      民      國  九十五  年  八  月  廿三   日
                            民事第一庭  法  官  簡燕子
以上正本係照原本作成。
如對本判決上訴，應於判決送達後二十日內向本院提出上訴狀。
                                        書記官  林嘉賢
中    華    民    國    95    年    8     月    25    日
附表：
┌──┬─────┬──────┬─────┬──────┬────┬─────────────┬──────┐
│編號│ 票面金額 │   發票日   │  提示日  │   票 號    │ 帳 號  │       付款銀行           │備        註│
│    │（新臺幣）│ （民  國） │（民  國）│            │        │                          │            │
├──┼─────┼──────┼─────┼──────┼────┼─────────────┼──────┤
│ １ │350,000元 │  90.04.29  │ 90.04.30 │  AT0000000 │ 26092  │ 臺灣中小企業銀行北斗分行 │ 90簡上166  │
├──┼─────┼──────┼─────┼──────┼────┼─────────────┼──────┤
│ ２ │350,000元 │  90.04.29  │ 90.04.30 │  AT0000000 │ 26092  │ 臺灣中小企業銀行北斗分行 │ 90簡上166  │
├──┼─────┼──────┼─────┼──────┼────┼─────────────┼──────┤
│ ３ │350,000元 │  90.04.29  │ 90.04.30 │  AT0000000 │ 26092  │ 臺灣中小企業銀行北斗分行 │ 90簡上166  │
├──┼─────┼──────┼─────┼──────┼────┼─────────────┼──────┤
│ ４ │350,000元 │  90.04.29  │ 90.04.30 │  AT0000000 │ 26092  │ 臺灣中小企業銀行北斗分行 │ 90簡上166  │
├──┼─────┼──────┼─────┼──────┼────┼─────────────┼──────┤
│ ５ │350,000元 │  90.04.29  │ 90.04.30 │  AT0000000 │ 26092  │ 臺灣中小企業銀行北斗分行 │ 90簡上166  │
├──┼─────┼──────┼─────┼──────┼────┼─────────────┼──────┤
│ ６ │350,000元 │  90.04.29  │ 90.04.30 │  AT0000000 │ 26092  │ 臺灣中小企業銀行北斗分行 │ 90簡上166  │
├──┼─────┼──────┼─────┼──────┼────┼─────────────┼──────┤
│ ７ │350,000元 │  90.04.29  │ 90.04.30 │  AT0000000 │ 26092  │ 臺灣中小企業銀行北斗分行 │ 90簡上166  │
├──┼─────┼──────┼─────┼──────┼────┼─────────────┼──────┤
│ ８ │350,000元 │  90.04.29  │ 90.04.30 │  AT0000000 │ 26092  │ 臺灣中小企業銀行北斗分行 │ 90簡上166  │
├──┼─────┼──────┼─────┼──────┼────┼─────────────┼──────┤
│ ９ │350,000元 │  90.04.29  │ 90.04.30 │  AT0000000 │ 26092  │ 臺灣中小企業銀行北斗分行 │ 90簡上166  │
├──┼─────┼──────┼─────┼──────┼────┼─────────────┼──────┤
│１０│350,000元 │  90.04.29  │ 90.04.30 │  AT0000000 │ 26092  │ 臺灣中小企業銀行北斗分行 │ 90簡上166  │
├──┼─────┼──────┼─────┼──────┼────┼─────────────┼──────┤
│１１│350,000元 │  90.04.29  │ 90.04.30 │  AT0000000 │ 26092  │ 臺灣中小企業銀行北斗分行 │ 90簡上166  │
├──┼─────┼──────┼─────┼──────┼────┼─────────────┼──────┤
│１２│350,000元 │  90.04.29  │ 90.04.30 │  AT0000000 │ 26092  │ 臺灣中小企業銀行北斗分行 │ 90簡上166  │
├──┼─────┼──────┼─────┼──────┼────┼─────────────┼──────┤
│１３│350,000元 │  90.04.29  │ 90.04.30 │  AT0000000 │ 26092  │ 臺灣中小企業銀行北斗分行 │ 90簡上166  │
├──┼─────┼──────┼─────┼──────┼────┼─────────────┼──────┤
│１４│350,000元 │  90.04.29  │ 90.04.30 │  AT0000000 │ 26092  │ 臺灣中小企業銀行北斗分行 │ 90簡上166  │
├──┼─────┼──────┼─────┼──────┼────┼─────────────┼──────┤
│１５│350,000元 │  90.04.29  │ 90.04.30 │  AT0000000 │ 26092  │ 臺灣中小企業銀行北斗分行 │ 90簡上166  │
├──┼─────┼──────┼─────┼──────┼────┼─────────────┼──────┤
│１６│350,000元 │  90.04.29  │ 90.04.30 │  AT0000000 │ 26092  │ 臺灣中小企業銀行北斗分行 │ 90簡上166  │
├──┼─────┼──────┼─────┼──────┼────┼─────────────┼──────┤
│１７│350,000元 │  90.04.29  │ 90.04.30 │  AT0000000 │ 26092  │ 臺灣中小企業銀行北斗分行 │ 90簡上166  │
├──┼─────┼──────┼─────┼──────┼────┼─────────────┼──────┤
│１８│350,000元 │  90.04.29  │ 90.04.30 │  AT0000000 │ 26092  │ 臺灣中小企業銀行北斗分行 │ 90簡上166  │
├──┼─────┼──────┼─────┼──────┼────┼─────────────┼──────┤
│１９│350,000元 │  90.04.29  │ 90.04.30 │  AT0000000 │ 26092  │ 臺灣中小企業銀行北斗分行 │ 90簡上166  │
├──┼─────┼──────┼─────┼──────┼────┼─────────────┼──────┤
│２０│350,000元 │  90.04.29  │ 90.04.30 │  AT0000000 │ 26092  │ 臺灣中小企業銀行北斗分行 │ 90簡上166  │
├──┼─────┼──────┼─────┼──────┼────┼─────────────┼──────┤
│２１│350,000元 │  90.04.29  │ 90.04.30 │  AT0000000 │ 26092  │ 臺灣中小企業銀行北斗分行 │ 90簡上166  │
└──┴─────┴──────┴─────┴──────┴────┴─────────────┴──────┘


司法院資訊處製作；財團法人民間司法改革基金會備份。
